臺灣新竹地方法院刑事判決
110年度金訴字第396號
公  訴  人  臺灣新竹地方檢察署檢察官
被      告  莊于樂（原名范綱振）



上列被告因違反洗錢防制法等案件，經檢察官提起公訴（110年
度偵字第8428、9684、10698、11842、11874號），及移送併辦
（110年度偵字第12585、13256號、111年度偵字第671號、111年
度偵字第3066號、111年度偵字第1655、2624號），本院判決如
下：
    主  文
莊于樂（原名范綱振）幫助犯詐欺取財罪，處有期徒刑陸月，如
易科罰金，以新臺幣壹仟元折算壹日。
    事  實
莊于樂依其社會生活經驗，對於將所申辦之金融帳戶資料交由身
分不詳之人使用，可能遭他人作為詐欺犯罪之工具有所預見，雖
尚未達於有意使其發生之程度，惟因需款孔急，仍基於縱使如此
發生，亦不違背其本意之幫助詐欺取財不確定故意，於民國110
年4月6日至8日間（起訴書僅載110年4月6日，應予補充），依網
路上自稱「周興德副理」之真實身分不詳人士指示，向國泰世華
銀行申辦其所有帳戶（帳號000000000000號，下稱本案帳戶）之
網路銀行後，將本案帳戶之網路銀行帳號、密碼，以通訊軟體LI
NE傳送予「周興德副理」，而容任對方所屬詐欺集團使用（同時
並提供其第一銀行帳戶之網路銀行帳號、密碼，惟尚無證據證明
亦經使用）。嗣該人所屬詐欺集團即於如附表所示時間、以如附
表所示方式，詐欺黃鈴雯、簡振展、張馨允、吳育丞、郭芳伃（
林芝辰）、莊維荃（林芝辰）、廖子臻、吳旆慈、盧政賢、郭羅
凱、羅佩佳、沈安琪、沈塏庭、陳莉晴、周昱均等人將如附表所
示金額存匯至本案帳戶中，並旋即遭轉出一空。嗣因黃鈴雯等人
發覺受騙報警處理，而悉上情。
    理  由
（為利精簡，案內相關人於初次提及後將適度省略稱謂）
壹、證據能力部分：
　　本案認定事實所引用之卷內被告以外之人於審判外之言詞或
    書面陳述，檢察官、被告莊于樂於本院準備程序時均同意其
    作為本案證據之證據能力（院卷第66-70頁），於辯論終結
    前亦未對該等證據之證據能力聲明異議（院卷第136-149頁
    ），本院復審酌前揭陳述作成時之情況，並無違法取證之瑕
    疵，亦認以之作為證據為適當，是本案有關被告以外之人於
    審判外之言詞或書面陳述等供述證據，依刑事訴訟法第159
    條之5規定，自均得為證據。
貳、實體部分：
一、事實認定：
　　訊據被告固坦承有將本案帳戶之網路銀行帳號、密碼，以通
    訊軟體LINE傳送予「周興德副理」，惟否認有何幫助他人詐
    欺之犯意，辯稱：我當時是上網申請貸款，對方說要幫我申
    請貸款，不知道對方是拿去詐騙等語（院卷第65-66、72-73
    頁）。經查：
  ㈠基礎事實：
　　被告於110年4月6日至8日間，依網路上自稱「周興德副理」
    之真實身分不詳人士指示，向國泰世華銀行申辦本案帳戶之
    網路銀行後，將本案帳戶之網路銀行帳號、密碼，以通訊軟
    體LINE傳送予「周興德副理」，嗣該人所屬詐欺集團即於如
    附表所示時間、以如附表所示方式，詐欺被害人黃鈴雯等人
    將如附表所示金額存匯至本案帳戶中，並旋遭轉出一空等情
    ，均據被告於本院審理中所坦認在卷（院卷第73頁），並有
    被告與「周興德副理」間之LINE訊息紀錄（110偵11842卷【
    下稱偵卷一】第12-26頁、院卷第75-81頁）、本案帳戶之客
    戶基本資料及交易明細、對帳單（偵卷一第59-67頁），及
    下列證據可資佐證，故此部分事實本已堪認屬實。
　⒈黃鈴雯於警詢中之證述、其提供與詐欺集團成員間之訊息紀
    錄及存摺內頁影本、其相關報案及警方通報紀錄（110偵118
    74卷第27-49、52-57頁）。
　⒉簡振展於警詢中之證述、其提供之ATM匯款執據（110偵8428
    卷第5-6、15頁）。
　⒊張馨允於警詢中之證述、其相關報案及警方通報紀錄、其與
    詐欺集團成員間之訊息紀錄及網路轉帳紀錄（110偵9684卷
    第6-11、26-30、32頁）。
　⒋吳育丞於警詢中之證述、其相關報案及警方通報紀錄、網路
    銀行轉帳紀錄、其提供與詐欺集團成員間之訊息紀錄（110
    偵10698卷第15-17、20-25頁）。
　⒌郭芳伃於警詢中之證述、其相關報案及警方通報紀錄、網路
    銀行轉帳紀錄（偵卷一第27-32頁）。
　⒍莊維荃於警詢中之證述、其相關報案及警方通報紀錄、網路
    銀行轉帳紀錄（偵卷一第33-38頁）。
　⒎廖子臻於警詢中之證述、其相關報案及警方通報紀錄、網路
    銀行轉帳紀錄、其提供詐欺集團所使用之LINE帳號資料、「
    南岸集團」投資網頁（偵卷一第39-44頁）。
　⒏吳旆慈於警詢中之證述、其相關報案及警方通報紀錄、其提
    供與詐欺集團成員間之訊息紀錄及存摺內頁影本（偵卷一第
    45-57頁）。
　⒐盧政賢於警詢中之證述、其相關報案及警方通報紀錄、其提
    供與詐欺集團成員間之訊息紀錄及匯款申請書、「國匯金融
    」投資網頁（110偵12585卷第4-5、8-11、14-25頁）
　⒑郭羅凱於警詢中之證述、其相關報案及警方通報紀錄、其提
    供與詐欺集團成員間之訊息紀錄（110偵12585卷第26-41頁
    ）。
　⒒羅佩佳於警詢中之證述、其相關報案及警方通報紀錄、其提
    供之存摺內頁影本及網路銀行轉帳紀錄、與詐欺集團成員間
    之訊息紀錄（110偵13256卷第9-17、21、26、28-29頁）。
　⒓沈安琪於警詢中之證述、其相關報案及警方通報紀錄、其提
    供之存摺內頁影本（111偵671卷第6-8、11-12、18、19頁）
    。
　⒔沈塏庭於警詢中之證述、其相關報案及警方通報紀錄、其提
    供之存摺內頁影本及「CWG Market」投資網頁、與詐欺集團
    成員間之訊息紀錄、跨行轉帳交易明細（111偵3066卷第4-8
    、17、22-37頁）。
　⒕陳莉晴於警詢中之證述、其相關報案及警方通報紀錄（111偵
    1655卷第4-7、10-11頁）。
　⒖周昱均於警詢中之證述、其提出之網路銀行轉帳紀錄及與詐
    欺集團成員間之訊息紀錄、「prosper」投資網頁、其相關
    報案及警方通報紀錄（111偵2624卷第5-8、20-36、40、44-
    45、56頁）。
  ㈡被告於本案雖執前詞置辯，並辯稱：我一直以為對方是代辦
    公司，他們是一步步讓我掉進陷阱裡，我有正常工作，不可
    能去詐騙等語（院卷第144-2至147、149頁）。惟按：
　⒈刑法第13條第2項規定「行為人對於構成犯罪之事實，預見其
    發生而其發生並不違背其本意者，以故意論」，此乃學說上
    所指未必故意（又稱間接故意）於我國刑法上的定義。就此
    ，實務上向來多以「…倘行為人知悉其行為可能導致或助長
    某項侵害他人法益之客觀事實發生的風險，且有自由意志可
    以決定、支配不為該導致或助長侵害法益風險之行為，雖主
    觀上無使該侵害法益結果實現之確定意欲，惟仍基於倘實現
    該犯罪結果亦在其意料中或主觀可容許範圍之意思…，而放
    棄對於該風險行為之支配，即為間接故意」之論述，從「正
    面」就該定義之內涵加以精緻化（最高法院111年度台上字
    第175號判決意旨參照）。然而，縱使未必故意的定義業經
    精緻至此，就認定上的關鍵、亦即行為人在對於構成犯罪之
    事實具有預見的前提下，主觀上是否確有「放棄支配風險」
    、「容任」的心態，似仍有一定程度的模糊空間。
　⒉相對於此，本院則採取從側面方式就未必故意加以認定的模
    式，詳言之，如上所述，刑法第13條第2項「行為人對於構
    成犯罪之事實，『預見其發生而其發生並不違背其本意』者，
    以故意論」乃未必故意的刑法上定義，而與此在結構上極為
    類似的規定，則是同法第14條第2項對於「有認識過失」的
    定義「行為人對於構成犯罪之事實，雖『預見其能發生而確
    信其不發生者』，以過失論」。此二者間，均以行為人對於
    構成犯罪之事實「預見其發生」（亦即學說上所謂的「有預
    見」）為前提，差別則在於事實的發生究係「不違背其本意
    」或「確信其不發生」。乍看之下，這是對兩個不同法律概
    念在刑法上的獨立定義，然而若將其進行整體觀察，則可以
    發現這兩個定義的實質意義，都是在描述「故意」與「過失
    」之間如何加以區分的分界線。換言之，前者是以「何謂故
    意」的角度來描述「非過失」的範圍，後者則是以「何謂過
    失」的角度來描述「非故意」的範圍，兩者所要描述出來的
    那一條「故意」與「過失」的分界線，其實無非是同一條線
    。
　⒊有了這樣的認知之後，則應將觀察視角移到兩者所共有的要
    件「有預見」之上。刑法第13條第1項就刑法上故意（或稱
    直接故意）的最原始定義為「行為人對於構成犯罪之事實，
    明知並有意使其發生者，為故意」，此處所謂的「明知」一
    般而言與「有預見」的內涵並無差異，也就是說，在刑法第
    13條第1、2項的併列之下，應該認知的是，刑法認為只有在
    對於構成犯罪之事實「有預見」的前提下，才能追究行為人
    的故意責任；反面而言，則應該進一步認為在對於構成犯罪
    之事實「有預見」的前提下，故意是原則，過失是例外。至
    此，縱使法律所明定的「不違背其本意」、「確信其不發生
    」，抑或前揭精緻化的「放棄支配風險」、「容任」等要件
    在判斷上都還有一定程度的模糊空間，但只要掌握上開「原
    則/例外」的體系，其實可以很明確地說，正因為行為人對
    於構成犯罪之事實「有預見」、亦即發生犯罪事實的可能性
    已經進入的行為人的意識之中，所以只有在有具體事實足以
    認定行為人已經否定了此等不法可能性的情形下，才能評價
    為有認識過失（確信其不發生），否則即使不足以評價為直
    接故意，至少也必須評價為未必故意（不違背其本意）。
  ㈢又衡諸貸款業務之常情，辦理貸款之金融機構或理財公司是
    否應允貸款，所應探究者乃為借貸者之資力、信用及償債能
    力為何，故無論自行或委請他人向金融機構申辦貸款，均須
    提出申請書並檢附在職證明、身分證明、信用、財力或所得
    或擔保品之證明文件等資料，經金融機構徵信審核通過後，
    再辦理對保等手續，俟上開貸款程式完成後始行撥款；又協
    助代辦銀行貸款者，亦僅係協助借貸者針對上開資力、信用
    及償債能力等事項提出真實資料以為證明，或協助借貸者選
    擇適合之貸款方案送件，是倘若借貸者本身資力不足，並已
    達金融機構無法承擔風險之程度時，任何人均無法貸得款項
    ，委託他人代辦時亦然；故依一般人之社會生活經驗，若見
    他人全然不顧借貸者本身之信用，竟不以其信用、償債能力
    之相關資料作為判斷貸款與否之認定，亦不要求提供抵押或
    擔保品，反而僅要求借貸者提供金融帳戶，以便做「短時間
    之虛假資金往來證明」，則對於該代辦者之身分、辦理業務
    內容可能涉及不法，或者該等金融帳戶極可能供作為財產犯
    罪之不法目的使用，當均有合理之預見。
  ㈣而查，依前揭被告與「周興德副理」間之訊息紀錄，可知被
    告於與對方接洽之初（即110年4月4日起），即已明確知悉
    對方所稱可代為辦理信用貸款之方式及其理由為「…因為您
    目前近期才剛辦理過貸款與信用卡尚有欠費且照（造）成負
    債比過高，這樣會無法讓銀行審核過件；所以公司會幫您另
    外培養10-14天的薪資轉帳紀錄，會於第15天送件銀行」，
    而被告於審理中亦自承：當時我的聯徵紀錄不好，我問過好
    幾個代辦公司都沒有消息，只有這個有消息，因為我信用不
    好等語（院卷第145頁）。依此，顯見被告本已知悉依其自
    身債信條件，除了經由對方刻意「培養不存在的薪資轉帳紀
    錄據以申辦」之外，其已經無法藉由其他正常管道申辦貸款
    ，故被告對於「配合『周興德副理』指示申辦貸款並非正常管
    道」乙節，於此時起已難諉稱不知。而經被告詢問所謂培養
    薪轉紀錄的方式後，「周興德副理」復於110年4月4日、5日
    、8日等後續接洽過程中，明確表示雙方的配合方式為「公
    司操作您的網銀將薪轉匯入再即時轉出」、「開網路銀行，
    可以說因為說有經營網路直播銷售產品」、「需要綁定約定
    帳戶…這些約定帳戶就說都是你的廠商即可」、「國泰銀行
    如果打給你，什麼都不要跟他說，跟他說在忙」、「如果紀
    錄在洗，國泰會撥，所以你不要接比較好，如果有接到，跟
    他們說在忙」、「就擔心銀行照會，您只要做錯什麼，就會
    延期」等語（偵卷一第13、15、18、19、20頁），而其中除
    就「薪轉」、「經營網路直播」、「約定帳戶為被告廠商」
    等節，被告自始明知與事實不符卻於接洽過程中從未質疑之
    外，其更進一步對於「洗薪資」過程中，若銀行察覺有異進
    行照會此等正常核貸流程應採消極不配合之態度一事全無異
    議，被告並於審理中自承：當初對方叫我怎麼做我就怎麼做
    ，我知道這是騙銀行等語（院卷第145頁），益徵被告於本
    案之主觀心態，乃係對於「周興德副理」所指示配合之方式
    「已可能涉及不法」一事在其提供帳戶資料前顯然已經有所
    認知，且對其而言，無論該等配合「周興德副理」之流程是
    否合理、是否與事實不符或甚至涉及不法，只要能順利以此
    等方式取得貸款、獲得利益，被告均無意加以排除或防免其
    可能性。是以，本案即使不足以評價被告具有幫助詐欺犯罪
    之直接故意，但從其對於行為不法可能性本有認知，卻從未
    實施任何手段以排除、否定此等不法可能性的情形來觀察，
    依照上開說明，至少也必須評價其具備幫助詐欺犯罪之未必
    故意。
  ㈤綜上所述，被告所辯，經核均屬臨訟卸責之詞，不足採信，
    本案事證明確，被告所為犯罪事實已堪認定，應予依法論科
    。
二、法律適用：
  ㈠按刑法上之幫助犯，係對於行為人與正犯有共同之認識，而
    以幫助之意思，對於正犯資以助力，而未參與實施犯罪之行
    為者而言。如未參與實施犯罪構成要件之行為，且係出於幫
    助之意思提供助力，即屬幫助犯，而非共同正犯。被告將本
    案帳戶資料交付詐欺集團使用，雖使該集團成員得基於詐欺
    取財之犯意，向如附表所示之黃鈴雯等人著手施以詐欺取財
    之行為，使其等因而陷於錯誤存匯款至本案帳戶中，而遂行
    其詐欺取財之犯行，惟被告單純提供帳戶供人使用之行為，
    並不等同於向其等施以詐欺之行為，且亦無證據證明被告有
    參與詐欺取財犯行之構成要件行為，是揆諸前揭說明，核被
    告所為，係犯刑法第30條第1項前段、第339條第1項之幫助
    詐欺取財罪。被告以此單一提供帳戶之幫助行為供詐欺集團
    為詐欺取財之用，並使如附表所示之黃鈴雯等人均陷於錯誤
    ，分別存匯款至本案帳戶中，使其等均受有如附表所示之損
    害，係以一行為同時觸犯數幫助詐欺取財罪，侵害不同之財
    產法益，為同種想像競合犯，應依刑法第55條規定，論以一
    幫助詐欺取財罪處斷。被告基於幫助之犯意而為詐欺構成要
    件以外之行為，為幫助犯，爰依刑法第30條第2項規定減輕
    其刑。
　㈡詐欺集團固以本案帳戶作為收取犯罪所得之用，惟一般而言
    ，於被害人匯款至前開帳戶後，集團成員可收取詐騙款項之
    管道甚多，包括自人頭帳戶再轉匯入其他帳戶，或由車手臨
    櫃或至自動櫃員機提領現金，質言之，詐騙集團使用人頭帳
    戶供被害人匯入款項之目的，在於使真正犯罪人得以在取得
    犯罪所得之過程中隱蔽身分而逃避刑事追訴，並非必然會以
    造成金流斷點或掩飾、隱匿詐騙款項之來源、去向、所在之
    方式取得犯罪所得。本案依卷內證據，僅足認定被告主觀上
    有預見提供本案帳戶會供詐欺犯罪者作為詐欺他人將款項匯
    入之用，至於贓款入帳後詐欺集團成員究竟會以何種方式取
    得贓款實際上仍有多種可能性，被告於本案實際上更未將金
    融卡交付他人使詐欺集團得以提領款項之方式製造金流斷點
    ，故檢察官就此部分並未指明任何證據方法供本院調查，逕
    認被告主觀上對此節必然預見係以切斷金流之方式取得犯罪
    所得，而應評價為洗錢罪之幫助犯，自屬誤會。
　㈢又實務上所謂「不另為無罪諭知」之記載，乃係就檢察官起
    訴之事實範圍，在法律上為一罪關係之前提下，就部分之「
    事實」加以減縮之意；至若在犯罪事實同一（基本社會事實
    同一）之前提下，對此行為所為之法律評價縱有不同，仍非
    屬犯罪事實一部減縮之範疇。而本院固認被告本案之行為並
    不成立洗錢罪之幫助犯，然檢察官認被告成立幫助詐欺取財
    罪、洗錢罪，均係就被告「提供帳戶資料」之單一基本社會
    事實（被告遂行的實行行為）所進行之法律評價，縱本院認
    檢察官就幫助洗錢罪部分之法律評價有所誤會，已如前述，
    仍未就檢察官起訴之犯罪事實（被告遂行的實行行為）有所
    減縮，且被告所為仍經本院論罪科刑而非「行為不罰」，則
    此部分尚與「不另為無罪諭知」無涉。
　㈣檢察官移送併辦部分（即附表編號9至15部分），與經起訴部
    分有前揭想像競合犯之裁判上一罪關係，為起訴效力所及，
    自應由本院併予擴張審理之。
三、量刑審酌：
    爰以行為人之責任為基礎，審酌被告本案犯罪所生之損害部
    分，為如附表所示之黃鈴雯等人合計超過新臺幣（下同）10
    0萬元之財產法益侵害，應認被告本案犯罪所生損害非微，
    且其於審理中亦表示無意願或能力與相關告訴人洽談和解（
    院卷第149頁），是就與被害人關係部分，亦無從為被告有
    利之認定；手段、違反義務程度、犯後態度部分，雖被告並
    非詐欺集團之內部成員，犯罪情節尚屬有限，然被告於犯後
    始終否認犯行，未能坦然面對自身之責任，故此部分尚無從
    為被告有利之考量；犯罪動機、目的、所受刺激部分，被告
    本案無非係因債務所迫、需款孔急，始為本案犯罪，與時下
    典型之同類犯罪情節無異，除此之外亦不足認定受有何等不
    當之外在刺激始致犯罪，故不為被告不利考量；生活狀況、
    智識程度、品行部分，被告自承高中畢業、目前從事服務業
    、與父親及叔叔同住、家中經濟狀況勉持，暨其前無前科，
    有臺灣高等法院被告前案紀錄表附卷可稽，應認素行尚佳，
    爰為被告有利考量等一切情狀，量處如主文所示之刑，並諭
    知易科罰金之折算標準，以示懲儆。
據上論斷，應依刑事訴訟法第299條第1項前段，判決如主文。
本案經檢察官馮品捷提起公訴及移送併辦，暨檢察官陳子維、周
文如移送併辦，由檢察官邱宇謙到庭執行職務。
中　　華　　民　　國　　111 　年　　6 　　月　　21　　日
                  刑事第九庭  審判長法　官  黃沛文
                                    法  官  江宜穎
                                    法  官  李建慶
以上正本證明與原本無異。
如不服本判決應於收受本判決後20日內向本院提出上訴書狀，上
訴書狀應敘述具體理由。上訴書狀未敘述上訴理由者，應於上訴
期間屆滿後20日內補提理由書狀於本院(均須按他造當事人之人
數附繕本 )「切勿逕送上級法院」。 
中　　華　　民　　國　　111 　年　　6 　　月　　21　　日
                                    書記官  林欣緣
附錄本判決論罪法條：
中華民國刑法第30條
幫助他人實行犯罪行為者，為幫助犯。雖他人不知幫助之情者，
亦同。
幫助犯之處罰，得按正犯之刑減輕之。

中華民國刑法第339條第1項
意圖為自己或第三人不法之所有，以詐術使人將本人或第三人之
物交付者，處5年以下有期徒刑、拘役或科或併科50萬元以下罰
金。

附表
編號 被害人 詐騙方法 存匯款時間、金額 1 黃鈴雯 詐欺集團成員詐騙被害人將投資款項匯至「眾信APP」投資軟體所指定之本案帳戶內，致黃鈴雯陷於錯誤而匯款。 110年4月9日、10萬元 2 簡振展 詐欺集團成員詐騙被害人將投資款項匯至「國匯金融」投資平台所指定之本案帳戶內，致簡振展陷於錯誤而匯款。 110年4月9日、3萬元 3 張馨允 詐欺集團成員詐騙被害人將投資款項匯至「中信集團」投資平台所指定之本案帳戶內，致張馨允陷於錯誤而匯款。 110年4月10日、共10萬元 （延至4月12日入帳） 4 吳育丞 詐欺集團成員詐騙被害人加入通訊軟體之群組並將投資款項匯至該群組所指定之本案帳戶內，致吳育丞陷於錯誤而匯款。 110年4月10日、3萬元 （延至4月12日入帳） 5 林芝辰 郭芳伃 詐欺集團成員詐騙林芝辰被害人將投資款項匯至「BITMEX」投資平台所指定之本案帳戶內，林芝辰遂陷於錯誤，委由友人郭芳伃代為匯款。 110年4月9日、5萬元 6 林芝辰 莊維荃 詐欺集團成員詐騙林芝辰將投資款項匯至「BITMEX」投資平台所指定之本案帳戶內，林芝辰遂陷於錯誤，委由友人莊維荃代為匯款。 110年4月9日、20萬元 7 廖子臻 詐欺集團成員詐騙被害人將投資款項匯至「南岸集團」投資平台所指定之本案帳戶內，致廖子臻陷於錯誤而匯款。 110年4月9日、7000元 8 吳旆慈 詐欺集團成員詐騙被害人將投資款項匯至「Bithumb」投資平台所指定之本案帳戶內，致吳旆慈陷於錯誤而匯款。 110年4月10日、2萬8439元 （延至4月12日入帳） 9 盧政賢 詐欺集團成員詐騙被害人將投資款項匯至「國匯金融」投資網站所指定之本案帳戶內，致盧政賢陷於錯誤而匯款。 110年4月9日、30萬元 10 郭羅凱 詐欺集團成員詐騙被害人將投資款項匯至「Bitbase Pro」虛擬貨幣平台所指定之本案帳戶內，致郭羅凱陷於錯誤而匯款。 110年4月9日、共4萬元 11 羅佩佳 詐欺集團成員詐騙被害人將投資款項匯至「coinseaex」虛擬貨幣平台所指定之本案帳戶內，致羅佩佳陷於錯誤而匯款。 110年4月10日、5萬元 （延至4月12日入帳） 12 沈安琪 詐欺集團成員詐騙被害人將投資款項匯至「CoinSeaEX」投資平台所指定之本案帳戶內，致沈安琪陷於錯誤而匯款。 110年4月10日、共9萬元 （延至4月12日入帳） 13 沈塏庭 詐欺集團成員詐騙被害人將投資款項匯至「CWG Market」投資平台所指定之本案帳戶內，致沈塏庭陷於錯誤而匯款。 110年4月10日、5萬元 （延至4月12日入帳） 14 陳莉晴 詐欺集團成員詐騙被害人將投資款項匯至「亞太區金融股權交易所」投資平台所指定之本案帳戶內，致陳莉晴陷於錯誤而匯款。 110年4月10日、5萬元 （延至4月12日入帳） 15 周昱均 詐欺集團成員詐騙被害人將投資款項匯至「prosper」投資平台所指定之本案帳戶內，致周昱均陷於錯誤而匯款。 110年4月10日、3萬元 （延至4月12日入帳）